ACORDAO-COMPLETO-2590186

ACÓRDÃO 996/2023 ATA 20/2023 - PLENÁRIO

VISTOS, relatados e discutidos estes autos de solicitação do Congresso Nacional a esta Corte de Contas para a realização de ato de fiscalização e controle para verificar a regularidade da aplicação dos recursos derivados das Emendas de Relator (RP 9) indicadas por "usuários externos" na unidade orçamentária do Fundo Nacional de Saúde no estado do Amazonas no ano de 2022;
ACORDAM os ministros do Tribunal de Contas da União, reunidos em sessão do Plenário, diante das razões expostas pelo relator, em:
9.1. prorrogar por 90 (noventa) dias, nos termos do art. 15, § 2º, da Resolução-TCU 215/2008, o prazo para atendimento da presente Solicitação do Congresso Nacional, ficando, assim, estabelecida a data de 24/8/2023 para sua conclusão;
9.2. encaminhar cópia desta deliberação à Comissão de Fiscalização Financeira e Controle da Câmara dos Deputados (CFFC) e ao autor da Proposta de Fiscalização e Controle 1/2022, Deputado Federal Áureo Ribeiro, nos termos do § 3º do art. 15 da Resolução-TCU 215/2008;
9.3. restituir o presente processo à Unidade de Auditoria Especializada em Saúde para prosseguimento do feito.

Solicitação do Congresso Nacional para verificar a regularidade da aplicação dos recursos derivados das Emendas de Relator - RP9 indicados por 'usuários externos' na unidade orçamentária Fundo Nacional de Saúde no ano de 2022 no estado do Amazonas.

Ministério da Saúde e Fundo Nacional de Saúde.

3. Interessados/Responsáveis: não há.

13.1. Ministros presentes: Bruno Dantas (Presidente), Aroldo Cedraz, Vital do Rêgo (Relator), Jorge Oliveira e Antonio Anastasia.
13.2. Ministro-Substituto convocado: Marcos Bemquerer Costa.

VITAL DO RÊGO

Adoto como relatório a abaixo transcrita manifestação da Unidade de Auditoria Especializada em Saúde (peça 20) , que contou com a anuência do corpo diretivo daquela unidade (peças 21 e 22) :
INTRODUÇÃO
1.	Trata-se do Ofício 219/2022/CFFC-P, de 23/11/2022 (peça 2) , por meio do qual o Exmo. Sr. Deputado Áureo Ribeiro, 1º Vice-Presidente da Comissão de Fiscalização Financeira e Controle da Câmara dos Deputados (CFFC) encaminha o Requerimento 122/2022-CFFC, de 14/11/2022 (peça 3) . 
2. 	O documento encaminhado, de autoria dos deputados Marcel Van Hattem (Novo-RS) e Adriana Ventura (Novo-SP) , requer do TCU a realização de fiscalização para verificar a regularidade da aplicação dos recursos derivados das Emendas de Relator (RP9) indicadas por "usuários externos" na unidade orçamentária do Fundo Nacional de Saúde no estado do Amazonas no ano de 2022.
3.	Em primeira instrução (peça 10) , esta Unidade Técnica considerando a relevância do tema e potenciais riscos do objeto proposto pela presente solicitação do Congresso Nacional (SCN) , e tendo em vista que os trabalhos em execução por este Tribunal de Contas, apesar de relacionados ao assunto, não atendem integralmente a presente solicitação, manifestou-se favoravelmente à realização da fiscalização solicitada.
4.	Assim, com vistas ao saneamento das questões tratadas, considerou necessária, com fundamento no art. 38, inciso I, da Lei 8.443/1992 c/c art. 232, inciso III do Regimento Interno do TCU, a realização de auditoria de conformidade, com objetivo de verificar a regularidade na aplicação dos recursos derivados das Emendas de Relator (RP9) indicadas por usuários externos para fundos municipais de saúde no estado do Amazonas, sendo esta a proposta apresentada (peça 10) .
5. 	O Acórdão 595/2023-TCU-Plenário, da relatoria do Ministro Vital do Rêgo (peça 15) , conheceu da solicitação e autorizou a realização de fiscalização na modalidade Auditoria de Conformidade, nos termos do art. 38, inciso I, da Lei 8.443/1992, c/c o art. 239, inciso I, do Regimento Interno do TCU, no Ministério da Saúde e nos fundos municipais de saúde no estado do Amazonas.
6.	Em cumprimento ao aresto supracitado foi autuado o processo TC Processo 006.428/2023-1, o qual encontra-se ainda em execução, aguardando-se o envio de respostas às requisições feitas pela equipe de fiscalização, encaminhadas aos prefeitos e conselhos de saúde dos municípios selecionados, bem como requisição ao Banco do Brasil e à Caixa Econômica Federal. 
7.	Objetivando verificar a participação do Ministério da Saúde e do FNS no processamento, controle e aplicação de Emendas Parlamentares ao orçamento do ano 2022, notadamente em relação às emendas de relator-geral (RP9) , foi realizada em 12/4/2023, por videoconferência, entrevista com autoridades e servidores do Fundo Nacional de Saúde (FNS) . Na oportunidade foram apresentados esclarecimentos quanto aos procedimentos e normativos relacionados ao tema. 
8.	 Conforme art. 15, inciso II, da Resolução TCU 2015/2008, que dispõe sobre o tratamento de Solicitações do Congresso Nacional, o prazo para atendimento desta SCN é até 24/5/2023, considerando que o processo foi autuado em 25/11/2022. 	A mesma norma estabelece, em seu art. 15, § 2º, que os prazos estabelecidos naquele artigo podem ser prorrogados, uma única vez, pelo Plenário, por até metade do inicialmente fixado.
9. 	Considerando a quantidade de informações ainda a serem prestadas em atendimento às requisições da equipe de auditoria bem como o tempo necessário para análise dessas informações evidencia-se a necessidade de maior prazo para a realização dos trabalhos.
10.	Destaca-se a disposição presente no art. 15, II, da Resolução TCU 215/2008 de que o Tribunal deve atender integralmente a solicitação do Congresso Nacional em até cento e oitenta dias, quando se tratar de solicitação de fiscalização, salvo se prazo distinto houver sido fixado pelo colegiado solicitante ou sido acordado na forma do art. 12 daquela Resolução. 
11.	 Ante todo o exposto, submetem-se os autos à consideração superior, propondo:
a) prorrogar, por 90 (noventa) dias, o prazo para atendimento da presente solicitação do Congresso Nacional, com fulcro no art. 15, § 2º, da Resolução TCU 2015/2008, e
b) comunicar à Comissão de Fiscalização Financeira e Controle (CFFC) da Câmara dos Deputados, a deliberação que vier a ser proferida nos termos do art. 158, § 3º, da Resolução TCU 215/2008.
	É o relatório.

não há.

Não atuou.

SOLICITAÇÃO DO CONGRESSO NACIONAL. REALIZAÇÃO DE ATO DE FISCALIZAÇÃO. AUTORIZAÇÃO PARA PRORROGAÇÃO DO PRAZO PARA ATENDIMENTO DA SCN. CIÊNCIA À AUTORIDADE SOLICITANTE.

SOLICITAÇÃO DO CONGRESSO NACIONAL (SCN)

Unidade de Auditoria Especializada em Saúde (AudSaúde).

Em exame, solicitação do Congresso Nacional a esta Corte de Contas para a realização de ato de fiscalização e controle para verificar a regularidade da aplicação dos recursos derivados das Emendas de Relator (RP9) indicadas por "usuários externos" na unidade orçamentária do Fundo Nacional de Saúde no estado do Amazonas no ano de 2022.
Mediante o Acórdão 595/2023-TCU-Plenário, o Tribunal decidiu autorizar a realização de fiscalização na modalidade Auditoria de Conformidade, nos termos do art. 38, inciso I, da Lei 8.443/1992, c/c o art. 239, inciso I, do Regimento Interno do TCU, no Ministério da Saúde e nos fundos municipais de saúde no estado do Amazonas. 
Considerando que referido processo não poderá ser concluído até 24/5/2023, em razão da quantidade de informações ainda a serem prestadas em atendimento às requisições da equipe de auditoria, bem como do tempo necessário para análise desses dados, submeto ao Colegiado proposta de prorrogação do prazo para atendimento da presente solicitação, nos termos do § 2º do art. 15 da Resolução-TCU 215/2008, por noventa dias.
	Diante do exposto, voto para que o Tribunal adote a deliberação que apresento ao Plenário.
TCU, Sala das Sessões, em 24 de maio de 2023.
Ministro VITAL DO RÊGO 
Relator